臺灣高雄地方法院刑事判決　　　　　　　　　　　　九十三年度訴字第一八三五號
　　公　訴　人　臺灣高雄地方法院檢察署檢察官
　　被　　　告　乙○○
右列被告因違反毒品危害防制條例案件，經檢察官提起公訴（九十三年度毒偵字第二
一七四號），並經本院合議庭裁定由受命法官獨任依簡式審判程序審理，本院判決如
左：
    主  文
乙○○連續施用第一級毒品，累犯，處有期徒刑拾月，扣案摻有海洛因之香菸壹支沒
收銷燬之；又連續施用第二級毒品，累犯，處有期徒刑陸月。應執行有期徒刑壹年貳
月，扣案摻有海洛因之香菸壹支沒收銷燬之。
    事  實
一、乙○○前因施用毒品案件，經本院分別以八十七年度毒聲字第二三二八號、八十
    七年度毒聲字第三二○五號裁定送觀察、勒戒後，均認無繼續施用毒品之傾向，
    業由臺灣高雄地方法院檢察署檢察官先後於民國八十七年九月二十二日以八十七
    年度偵字第二一○○三號、八十七年十一月二十一日以八十七年度偵字第二五○
    五○號為不起訴處分確定；復因施用毒品案件，經本院以九十一年度毒聲字第二
    六六二號裁定令入戒治處所施以強制戒治，而於九十二年九月十日強制戒治執行
    完畢，並經本院以九十一年度訴字第一四四三號判處應執行有期徒刑十月確定，
    嗣於九十三年三月十一日縮刑期滿執行完畢。詎其仍不知悔改，於前揭強制戒治
    執行完畢後五年內，竟各基於施用第一級毒品海洛因及第二級毒品甲基安非他命
    之概括犯意，自九十三年四月二十七日下午五時許起迄同年九月十四日上午某時
    許止，分別在高雄縣岡山鎮岡山火車站前、高雄縣阿蓮鄉復安村復安九三之二號
    住處及台南縣某友人家等處，以將海洛因摻入香菸內吸食及將甲基安非他命置於
    玻璃球燒烤吸聞之方式，連續施用第一級毒品海洛因及第二級毒品甲基安非他命
    多次。嗣乙○○於九十三年四月二十七日晚間九時許，在高雄縣岡山鎮之「太平
    洋遊藝場」為警盤查後，發現其持有摻有海洛因之香菸一支而查獲，復經本院依
    法傳拘無著而發佈通緝後，於同年九月十四日上午十一時三十分許，在台南縣永
    康市○○路一七六號「彼撒飯店」三○五室為警緝獲後，對其採尿送驗而查知上
    情。
二、案經高雄縣政府警察局岡山分局報請臺灣高雄地方法院檢察署檢察官偵查起訴。
    理  由
一、本件被告乙○○所犯係死刑、無期徒刑、最輕本刑為三年以上有期徒刑以外之罪
    ，其於準備程序就前揭被訴事實為有罪之陳述，經受命法官告知簡式審判程序之
    旨，並聽取其與公訴人之意見後，本院認無不得或不宜改依簡式審判程序進行之
    情事，爰依刑事訴訟法第二百七十三條之一第一項規定，裁定進行簡式審判程序
    ，合先敘明。
二、右揭犯罪事實，業據被告於本院審理中供認不諱，且經二次採集被告之尿液送檢
    驗結果，確均呈毒品嗎啡及甲基安非他命陽性反應，有高雄縣政府衛生局煙毒尿
    液檢驗成績書、台南縣衛生局尿液檢驗成績書各一份附卷可稽，又自被告查獲之
    香菸一支，經本院送鑑驗結果，含有海洛因陽性反應，有高雄醫學大學附設中和
    紀念醫院編號九三○八－六八號檢驗報告一紙附卷可佐，足認被告施用毒品之自
    白核與事實相符，自可採為論科之依據。此外，被告前因施用毒品案件，經本院
    分別以八十七年度毒聲字第二三二八號、八十七年度毒聲字第三二○五號裁定送
    觀察、勒戒後，均認無繼續施用毒品之傾向，業由臺灣高雄地方法院檢察署檢察
    官先後於八十七年九月二十二日以八十七年度偵字第二一○○三號、八十七年十
    一月二十一日以八十七年度偵字第二五○五○號為不起訴處分確定，復因施用毒
    品案件，經本院以九十一年度毒聲字第二六六二號裁定令入戒治處所施以強制戒
    治，而於九十二年九月十日強制戒治執行完畢，並經本院以九十一年度訴字第一
    四四三號判處應執行有期徒刑十月確定之事實，有臺灣高等法院被告全國前案紀
    錄表及臺灣高雄地方法院檢察署刑案資料查註紀錄表各一份附卷可按。從而，被
    告於強制戒治執行完畢後，五年內再犯本件施用毒品罪之事實，堪予認定。事證
    明確，自應依法論科。
三、按海洛因、甲基安非他命分屬毒品危害防制條例第二條第二項第一、二款所稱之
    第一、二級毒品，不得非法持有、施用，是核被告所為，係犯毒品危害防制條例
    第十條第一項、第二項之施用第一級毒品及第二級毒品罪。被告持有第一級毒品
    海洛因、第二級毒品甲基安非他命進而施用，其持有第一級毒品海洛因及第二級
    毒品甲基安非他命之低度行為，應為施用之高度行為所吸收，均不另論罪。又被
    告先後多次施用第一級毒品海洛因及第二級毒品甲基安非他命之行為，時間緊接
    ，所犯係構成要件相同之罪，顯各係基於概括犯意反覆為之，為連續犯，均應依
    刑法第五十六條規定論以一罪，並加重其刑。公訴意旨雖未就被告於九十三年四
    月二十七日查獲後之施用第一、二級毒品犯行起訴，惟此部分與起訴部分，各具
    有連續犯之裁判上一罪關係，均為起訴效力所及，本院自得併予審究。被告所犯
    上開二罪，犯意各別，觸犯構成要件不同之罪名，應予分論併罰。再被告前因施
    用毒品罪，經本院以九十一年度訴字第一四四三號判處應執行有期徒刑十月確定
    ，嗣於九十三年三月十一日縮刑期滿執行完畢之事實，有臺灣高等法院被告全國
    前案紀錄表及臺灣高雄地方法院檢察署刑案資料查註紀錄表各一份在卷可按，其
    於有期徒刑執行完畢後五年內，再犯本件有期徒刑以上之罪，為累犯，均應依刑
    法第四十七條規定加重其刑，並遞加重之。爰審酌被告前有多次施用毒品前科，
    經執行強制戒治期滿及判刑後，仍未能徹底戒絕毒品，顯見其戒毒之意志不堅，
    應有入監矯治之必要，惟念及其施用毒品乃戕害自己之身體健康，犯後已坦承犯
    行，並參酌其施用毒品之時間非短等一切情狀，分別量處如主文所示之刑，並定
    其應執行之刑，以資懲儆。又自被告查扣之香菸一支，經本院送鑑驗結果確含有
    海洛因陽性反應（海洛因量微無法稱重），已如前述，該香菸顯含有海洛因成分
    且難以析離，自應依毒品危害防制條例第十八條第一項前段規定，併予宣告沒收
    銷燬之。
據上論斷，應依刑事訴訟法第二百七十三條之一第一項、第二百九十九條第一項前段
，毒品危害防制條例第十條第一項、第二項、第十八條第一項前段，刑法第十一條、
第五十六條、第四十七條、第五十一條第五款，判決如主文。
本案經檢察官甲○○到庭執行職務。
中      華      民      國      九十三      年      十    月   二十九   日
                                  臺灣高雄地方法院刑事第八庭
                                      法  官  吳俊龍
右正本證明與原本無異。
如不服本判決，應於判決送達後十日內，向本院提出上訴狀。
                                      書記官  許麗珠
中      華      民      國      九十三      年      十一  月     一     日
附錄本案論罪科刑法條：
毒品危害防制條例第十條
施用第一級毒品者，處六月以上五年以下有期徒刑。
施用第二級毒品者，處三年以下有期徒刑。
